Agustin Barrios

Italy

agusab2000@gmail.com



+39 3475513170



linkedin.com/in/agustin-barrios-



https://agustinbarriosweb.com/

Summary

Porto con me due anni di esperienza professionale come Sviluppatore Frontend specializzato in Angular. Mi trovo a mio agio in contesti di lavoro di gruppo e nutro una genuina passione per la tecnologia. Parlo spagnolo come lingua madre, inglese e italiano.

Experience



Frontend Developer

eXpand Omnichannel Customer Journey Software

Jul 2023 - Present (4 months)

Responsabilità: Creazione di componenti, manutenzione del codice e scalabilità, ottimizzazione ed espansione delle interfacce, competente gestione degli osservabili e delle richieste HTTP.

Tecnologie: Angular, Angular Material, RxJs.



🔤 Full-stack Developer

CartaSur

Feb 2022 - Jul 2023 (1 year 6 months)

Backend: Sviluppo dell'applicazione utilizzando C#, SQL Server e .NET Core. Creazione di stored procedure, trigger e job in SQL Server.

Frontend: Angular, TypeScript, Bootstrap e Angular Material. Utilizzo di RxJS per gestire flussi di dati asincroni e programmazione reattiva. Progettazione e sviluppo di interfacce utente attraenti e reattive utilizzando le funzionalità di Angular come direttive, pipe e data binding.

Education



EducacionIT

C# Developer, Computer Technology/Computer Systems Technology, Computer **Programming**

2022 - 2022

Sviluppo di applicazioni web che integrano Bootstrap, ADO.NET, Entity Framework e LINQ.

Licenses & Certifications



Angular - Udemy

UC-a8774e6d-33bc-42be-8699-15f1dc79f909

Skills

RxJS • NgRx • Angular Material • C# • .NET Framework • crm engage • Tortoise SVN • GitHub · Postman API · Microsoft SQL Server